【裁判字號】    90,上易,79
【裁判日期】    900208
【裁判案由】    偽造文書
【裁判全文】
臺灣高等法院刑事判決                                九十年度上易字第七九號
    上  訴  人
    即  被  告  甲○○
右上訴人因偽造文書案件，不服臺灣桃園地方法院八十九年度易字第二一七五號，中
華民國八十九年十月十一日第一審判決（起訴案號：臺灣桃園地方法院檢察署八十九
年度偵字第一二五一五號），提起上訴，本院判決如左：
    主  文
原判決撤銷。
甲○○行使變造特許證，足以生損害於公眾，累犯，處有期徒刑參月，如易科罰金，
以參佰元折算壹日。車牌「ＡＮ─３６０７」上（經變造為「ＡＮ─『８』６０７」
）變造之「８」部分沒收。
    事  實
一、甲○○於民國八十七年二月十九日因妨害自由案件，經台灣屏東地方法院判處有
    期徒刑六月，如易科罰金以三百元折算一日確定，已於同年九月二日執行完畢，
    猶不知悛悔，因工作上出差經常需要開快車以節省時間之故，為避免駕車超速遭
    測速器拍照舉發違規，竟於八十九年八月十八日上午十一時許，在桃園縣龍潭鄉
    ○○路九八號前，以奇異筆將其所有之小客車車牌號碼ＡＮ─３６０７號車牌乙
    面，變造為「ＡＮ─『８』６０７」號，復以透明膠帶貼住變造後之「ＡＮ─８
    ６０７」號車牌「８」之部分，旋即懸掛在上開自小客車後面使用行使，足以生
    損害於監理機關對於汽車牌照管理之正確性。迨八十九年八月十八日下午四時許
    ，為警在桃園縣龍潭鄉○○路一０一號前當場查獲，並扣得上開變造之車牌乙面
    。
二、案經桃園縣警察局平鎮分局報請台灣桃園地方法院檢察署檢察官偵查起訴。
    理  由
一、右揭犯罪事實，迭據被告甲○○於警訊及偵審中坦承不諱，並有車籍作業系統表
    ─查詢認可資料一紙及（車輛及車牌）照片四張在卷可稽，復有變造之車牌一面
    扣案足佐，本件事證已臻明確，被告犯行洵堪認定，應予依法論科。
二、查汽車牌照包括號牌及行車執照，為行車之許可憑證，由汽車所有人向公路監理
    機關申請登記，經檢驗合格後發給之，道路交通安全規則第八條定有明文，屬刑
    法第二百十二條之特許證之一種。本件被告變造車牌號碼，並懸掛行使，核係犯
    刑法第二百十六條、第二百十二條之行使變造特種文書罪。其變造特許證後進而
    持以行使，變造特許證之低度行為應為行使變造特許證之高度行為所吸收，應論
    以行使變造特許證罪。又被告前於八十七年二月十九日因妨害自由案件，經台灣
    屏東地方法院判處有期徒刑六月，如易科罰金以三百元折算一日確定，已於同年
    九月二日執行完畢，有本院被告全國前案紀錄表存卷可按，茲於刑之執行完畢後
    五年內再犯本件有期徒刑以上之罪，為累犯，應依法加重其刑。
三、原審以本件事證明確據對被告論罪科刑，固非無見，惟本件被告犯罪法定最高度
    刑僅有期徒刑一年，核諸被告係因工作上出差時需要開快車以節省時間爭取工作
    獎金，為避免遭測速照相違規舉發，而變造己有之汽車車牌一面，懸掛車後使用
    （汽車前面車牌仍為原車牌，未加變造），且於變造當日下午（汽車停置路邊）
    即被查獲，犯罪所生危害尚非重大，被告事後亦坦承犯行，已知悔悟等情節，原
    審就本件被告犯罪量處有期徒刑六月，尚嫌過重；另本件被告變造之車牌部分，
    僅該車牌上「８」部分為變造，原判決就全部車牌諭知沒收，亦有未合。本件被
    告上訴意旨以其無犯罪故意，固無足取，惟原判決既有可議，自仍應由本院將原
    判決撤銷。爰審酌被告有犯罪前科及其犯罪之動機、目的、手段、所生危害、犯
    後已供認犯行態度尚佳等一切情狀，量處有期徒刑三月，並諭知易科罰金之折算
    標準。
四、扣案之車牌「ＡＮ─３６０７」（已經被告變造為「ＡＮ－『８』６０７」）一
    面上變造之「８」部分，為被告所有，且供犯罪所用之物，已經其供明在卷，爰
    依法併予宣告沒收。至奇異筆一支，雖供被告犯罪之用，惟已遭被告丟棄滅失，
    業據其陳明在卷，故不另為沒收之諭知，附此敘明。
據上論斷，應依刑事訴訟法第三百六十九條第一項前段、第三百六十四條、第二百九
十九條第一項前段、第二百十六條、第二百十二條、第四十七條、第四十一條、第三
十八條第一項第二款、罰金罰鍰提高標準條例第一條前段、第二條判決如主文。
本案經檢察官吳國南到庭執行職務。
中      華      民      國      九十    年      二      月      八      日
                                台灣高等法院刑事第廿三庭
                                    審判長法  官  劉  靜  嫻
                                          法  官  吳      燦
                                          法  官  宋      祺
右正本證明與原本無異。
不得上訴。
                                        書記官  黃  嬿  婉
中      華      民      國      九十    年      二      月    十二      日
附錄論罪科刑法條：
刑法第二百十六條
行使第二百十條至第二百十五條之文書者，依偽造、變造文書或登載不實事項或使登
載不實事項之規定處斷。
刑法第二百十二條
偽造、變造護照、旅券、免許證、特許證及關於品行、能力、服務或其他相類之證書
、介紹書，足以生損害於公眾或他人者，處一年以下有期徒刑，拘役或三百元以下罰
金。


司法院資訊處製作；財團法人民間司法改革基金會備份。
